【裁判字號】    94,小上,141
【裁判日期】    951019
【裁判案由】    給付修繕費用
【裁判全文】
臺灣臺北地方法院民事判決             94年度小上字第141號
上  訴  人  甲○○
訴訟代理人  丙○○
被  上訴人  乙○○
上列當事人間給付修繕費用事件，上訴人對於中華民國94年9月
16日臺灣臺北地方法院臺北簡易庭94年度北小字第1918號第一審
判決提起上訴，本院判決如下：
    主  文
上訴駁回。
第二審訴訟費用新臺幣壹仟伍佰元由上訴人負擔。
    理  由
一、本件上訴意旨略以：原審法院於法庭外先行調解時，上訴人
    即已表示無法接受被上訴人請求修繕之金額，僅願負擔新台
    幣（下同）44,700元。系爭房屋並非全面性漏水，被上訴人
    所提之估價單中所載「屋頂防水層施作」之工程範圍係全面
    性施作，在漏水範圍外之部分係屬多餘，此部份工程款5萬
    元不應由上訴人負擔。調解不成立進入審理程序後，原審法
    院並未詢問上訴人對於被上訴人提出之證物及書面有無意見
    ，僅詢問上訴人有無其他意見，上訴人認為調解時已主張無
    法接受被上訴人請求之金額，故不須再行表示，僅表示其他
    意見，豈料原審竟以為上訴人對於被上訴人所提之存證信函
    及估價單等證物不爭執，而判令上訴人應給付被上訴人99,
    435元，已違反民事訴訟法第199條第1項及第2項規定之闡明
    義務，而顯有不適用法規之違背法令等語。並聲明：(一)原
    判決關於命上訴人給付被上訴人5萬元部分，與該部分之假
    執行宣告與訴訟費用負擔之裁判廢棄；(二)上開廢棄部分，
    被上訴人於第一審之訴及假執行之聲請均駁回。
二、按對於小額程序之第一審裁判之上訴，非以其違背法令為理
    由，不得為之；又上訴狀內應記載上訴理由，表明 (一)原
    判決所違背之法令及具體內容、(二)依訴訟資料可認為原判
    決有違背法令之具體事實，民事訴訟法第436條之24第2項、
    第436條之25分別定有明文。次按審判長應注意令當事人就
    訴訟關係之事實及法律為適當完全之辯論。審判長應向當事
    人發問或曉諭，令其為事實上及法律上陳述、聲明證據或為
    其他必要之聲明及陳述；其所聲明或陳述有不明瞭或不完足
    者，應令其敘明或補充之，民事訴訟法第199條第1項、第2
    項固定有明文。惟綜觀原審全案卷宗，本件上訴人於調解進
    行中僅表明「金額部分無法達成協議」等語，並未對被上訴
    人所提之估價單等證物表示意見，亦未就估價單上防水層舖
    設之工程範圍為相關聯之陳述，嗣原審法院於言詞辯論程序
    中詢問時，亦未加以主張，僅陳述：「這個房屋的漏水是在
    交屋之後，也有跟當初賣房子給被告甲○○的信義房屋一起
    協調，但是原告很心急，急著要修繕房屋」等語，而上開上
    訴人之陳述均無任何不明瞭、不完足之處，與民事訴訟法第
    199條第1項、第2項規定顯不相符。原審法院既已於言詞辯
    論程序中賦予上訴人辯論之機會，且未限制上訴人表示意見
    之範圍，惟上訴人均未就估價單內容及工程範圍加以主張，
    自不能責令原審法院尚須探求是否有隱藏於上訴人內心卻未
    於審理過程中表現之意而闡明之，本件上訴人所述內容尚不
    足以認定原審有何違反闡明權之情事。
三、綜上所述，原審判決並無上訴人所指違背法令情事，上訴人
    提起本件上訴，依其上訴意旨足認上訴為無理由，爰依民事
    訴訟法第436條之29第2款之規定，不經言詞辯論，逕以判決
    駁回。
四、訴訟費用之負擔：本件上訴裁判費為新台幣1,500元，應由
    上訴人負擔，爰確定如主文第二項所載。
五、據上論結，本件上訴為無理由，依民事訴訟法第436條之32
    第1項、第2項、第449條第1項、第436條之29第2款、第78條
    、第436條之19第1項，判決如主文。
中    華    民    國    95    年    10    月    19    日
                  民事第四庭    審判長法  官  林麗玲
                                      法  官  陳邦豪
                                      法  官  陳文正
以上正本係照原本作成
本判決不得上訴
中    華    民    國    95    年    10    月    19    日
                                      書記官  黃菀茹


司法院資訊處製作；財團法人民間司法改革基金會備份。
